# 咨询陈版及各位老师关于减资的会计处理

提问人：KGD789 时间：2021-02-26 08:05:04
A公司在 2020 年 12 月 31 日所有者权益如下表所示：净资产项目 金额（单位元） 实收资本 10,000.00资本公积 5,000.00盈余公积10,000.00未分配利润 90,000.00A公司只一个股东B，B的投资成本15,000.00元，存在以下事项： 1 、A减资5,000.00元 2 、A减资20,000.00元上面两种情况，A应当如何减少所有者权益？股东B如何处理？

回答人：chenyiwei
1 、两种情况，A应根据减资方案减少实收资本，其余减资款依次冲减资本公积、盈余公积、未分配利润。
2 、股东B收到的减资款，首先冲减长期股权投资成本，超出投资成本的减资款确认为投资收益。